【裁判字號】    97,抗,406
【裁判日期】    970428
【裁判案由】    損害賠償
【裁判全文】
臺灣高等法院民事裁定                   97年度抗字第406號
抗  告  人  捷昇營造股份有限公司
法定代理人  甲○○
訴訟代理人  黃璧川律師
上列抗告人因與相對人臺北縣政府間損害賠償事件，對於中華民
國97年 1月27日臺灣臺北地方法院96年度重訴字第1669號裁定提
起抗告，本院裁定如下：
    主  文
抗告駁回。
抗告訴訟費用由抗告人負擔。
    理  由
一、按當事人不得就已起訴之事件，於訴訟繫屬中，更行起訴；
    原告起訴違背上開規定者，法院應以裁定駁回之，民事訴訟
    法第253條、第249條第1項第7款分別定有明文。次按，原告
    或被告未由法定代理人合法代理，且未於審判長所定期間內
    補正者，法院應以裁定駁回之，固為民事訴訟法第249條第1
    項第4款所明定。惟法定代理權有無欠缺， 不問訴訟程度如
    何，或當事人間是否有所爭執，法院均得依職權調查之，如
    當事人之法定代理人業經法院查明，且經其向法院表明身分
    及請求意旨，仍難認原告或被告未由法定代理人合法代理。
二、本件抗告人於原法院起訴主張，相對人臺北縣政府前執原法
    院83年度全字第3874號假扣押裁定（以下稱系爭假扣押裁定
    ），聲請原法院以83年度執全字第2954號假扣押強制執行事
    件（以下稱系爭假扣押執行事件）對伊於原法院83年度執字
    第7310號執行案件得領取之案款新臺幣（下同）22,111,524
    元（以下稱系爭案款）為假扣押。致伊無從使用系爭案款，
    受有利息等損失共計15,703,439元。而系爭假扣押事件之本
    案訴訟 ，相對人已遭判決敗訴確定，爰依民事訴訟法第531
    條第1項規定及侵權行為法律關係，請求相對人賠償伊15,70
    3,439元等語。經查，抗告人前於民國96年7月20日以相對人
    執系爭假扣押裁定，聲請系爭假扣押強制執行事件，查封系
    爭案款， 致伊受有利息等損害超過1千萬元以上等情，向原
    法院起訴請求相對人應賠償1千萬元（先請求最低金額 ，並
    保留其他金額請求）及法定遲延利息，經原法院以96年度重
    訴字第1006號受理在案（以下稱前案訴訟）。前案訴訟與本
    件抗告人於96年12月7日向原法院提起之訴訟， 法律關係及
    當事人均相同，屬同一事件。又前案訴訟嗣經原法院裁定駁
    回抗告人之訴，抗告人不服提起抗告，經本院以96年度抗字
    第1579號裁定廢棄，發回原法院處理。復經原法院以96年度
    重訴更一字第8號裁定駁回抗告人之訴， 抗告人再提起抗告
    ，經本院於97年3月31日以97年度抗字第463號裁定廢棄原裁
    定，再次發回原法院審理中，業經本院調閱該卷宗核閱無誤
    ， 並有本院97年度抗字第463號裁定附卷可稽（見本院卷第
    13頁），是前案訴訟之訴訟繫屬尚未消滅。抗告人就前案訴
    訟已起訴之事件，於訴訟繫屬中，更行提起本件訴訟，其訴
    為不合法，原法院據此駁回抗告人之訴，即無不合。
三、抗告意旨略以：自96年5月4日起即由甲○○任伊公司之負責
    人，前案訴訟乃訴外人王明達自命伊公司之法定代理人所提
    起，其訴不合法，且非可以補正，應認為自始無效。從而王
    明達於系爭前案所為之訴訟行為不得視為伊所為，即不應認
    伊已提出訴訟云云。惟查，抗告人於前案訴訟起訴時所列法
    定代理人為王明達，與本件所列法定代理人甲○○固有不同
    ，然此乃代理權有無欠缺之問題，抗告人為當事人之法人格
    仍屬同一，無礙同一事件之認定。至前案訴訟法定代理人之
    代理權有無欠缺，乃法院應依職權調查之事項，惟於法院以
    不合法駁回前案訴訟確定前，前案訴訟之訴訟繫屬仍未消滅
    。抗告人主張，前案訴訟不應認為伊所提云云，並不可採。
    是其執此指摘原裁定不當，聲明廢棄，不能認有理由，應駁
    回其抗告。
四、據上論結，本件抗告為無理由，爰裁定如主文。
中    華    民    國    97    年    4     月    28    日
                    民事第十一庭
                        審判長法  官  鄭雅萍
                              法  官  徐福晉
                              法  官  詹文馨
正本係照原本作成。
本裁定除以適用法規顯有錯誤為理由，並經本院許可外，不得再
抗告。如提起再抗告，應於收受後10日內委任律師為訴訟代理人
向本院提出再抗告狀。並繳納再抗告費新台幣１千元。
中    華    民    國    97    年    4     月    29    日
                              書記官  周淑靜


司法院資訊處製作；財團法人民間司法改革基金會備份。
